臺灣南投地方法院民事裁定
111年度聲字第64號
聲  請  人  葉宸豪  


相  對  人  陳欣儀  
上列當事人間聲請停止強制執行事件，本院裁定如下：
    主  文
聲請人供擔保新臺幣壹拾壹萬零參佰元後，本院一一一年度司執
字第二八一三七號清償票款執行事件之強制執行程序，於本院一
一一年度訴字第四九二號債務人異議之訴事件裁判確定、和解或
撤回起訴而終結前，應暫予停止。
    理  由
一、聲請意旨略以：相對人執聲請人簽發票據號碼TH0000000、
    票面金額新臺幣（下同）700,000元之本票（下稱系爭本票
    ）向本院聲請本票裁定，經本院以111年度司票字第124號裁
    定（下稱系爭本票裁定）准予強制執行。相對人以系爭本票
    裁定及確定證明書為執行名義就聲請人名下如附表所示之房
    地（下稱系爭房地）聲請強制執行，現由本院111年度司執
    字第28137號清償票款強制執行事件（下稱系爭執行事件）
    受理在案。聲請人與相對人為夫妻，相對人於民國111年初
    離家，聲請人為求相對人返家而簽發系爭本票，然聲請人與
    相對人間實無任何債權債務關係。聲請人已對相對人提起債
    務人異議之訴，經本院以111年度訴字第492號債務人異議之
    訴事件受理在案，倘系爭執行事件不停止執行，聲請人將來
    恐受有難以回復之損害。為此願供擔保，請求裁定停止系爭
    執行事件之強制執行程序。
二、按有回復原狀之聲請，或提起再審或異議之訴，或對於和解
    為繼續審判之請求，或提起宣告調解無效之訴、撤銷調解之
    訴，或對於許可強制執行之裁定提起抗告時，法院因必要情
    形或依聲請定相當並確實之擔保，得為停止強制執行之裁定
    ，強制執行法第18條第2項定有明文。又法院依強制執行法
    第18條第2項定擔保金額而准許停止強制執行之裁定者，該
    項擔保係備供債權人因停止執行所受損害之賠償，其數額應
    依標的物停止執行後，債權人未能即時受償或利用該標的物
    所受之損害額，或其因另供擔保強制執行所受之損害額定之
    ，非以標的物之價值或其債權額為依據（最高法院91年度台
    抗字第429號裁定意旨參照）。準此，法院應以債權人因執
    行程序之停止，致原預期受償之時間延後所生之損害，作為
    酌定擔保數額之依據。又依通常社會觀念，使用金錢之對價
    即為利息，執行債權倘為金錢債權，債權人因執行程序停止
    ，致受償時間延後，通常應可認係損失停止期間利用該債權
    總額所能取得之利息。另依民法第233條第1項前段、第203
    條規定，遲延之債務，以支付金錢為標的者，債權人得請求
    依法定利率計算之遲延利息；應付利息之債務，其利率未經
    約定，亦無法律可據者，週年利率為5%，此項遲延利息之本
    質屬於法定損害賠償，亦可據為金錢債權遲延受償所可能發
    生之損害之賠償標準。
三、經查：
  ㈠相對人執系爭本票裁定及確定證明書為執行名義，對相對人
    聲請強制執行，經本院民事執行處以系爭執行事件受理，並
    囑託南投縣竹山地政事務所對系爭房地辦理查封登記；又聲
    請人已對相對人提起債務人異議之訴等情，經本院調取系爭
    執行事件及本院111年度訴字第492號債務人異議之訴卷宗核
    閱屬實，且系爭執行事件之強制執行程序尚未終結，系爭執
    行事件之強制執行程序繼續進行，聲請人恐有日後難以回復
    執行前之狀態之虞，是聲請人聲請停止執行，核與強制執行
    法第18條第2項規定相符，應予准許。
  ㈡法院依強制執行法第18條第2項定擔保金額而准許停止強制執
    行之裁定者，於酌定停止執行之供擔保金額時，應以債權人
    執行債權額與執行標的物之價值為比較，以較低者為聲請停
    止執行者就排除強制執行之利益，來計算債權人於本件停止
    執行期間對其所可能造成損害之內容。本件相對人之執行債
    權為本金700,000元及利息，而依相對人於系爭執行事件提
    出聲請人111年全國財產稅總歸戶財產查詢清單所示，系爭
    房地之現值合計630,288元（計算式：141,950＋168,338＋320
    ,000＝630,288），則應以較低之系爭房地現值計算相對人於
    本件停止執行期間對其可能造成損害之內容。準此，聲請人
    聲請停止執行，將致相對人未能即時受償之損害，應為系爭
    房地自停止執行時起至債務人異議之訴事件終結時止因無法
    變價致未能即時受償之利息損害。復審酌該債務人異議之訴
    之訴訟標的價額顯未逾1,500,000元，為不得上訴第三審之
    事件。參考各級法院辦案期限實施要點規定，第一、二審民
    事通常程序審判案件之辦案期限分別為1年4個月、2年，共
    計3年4個月，加計裁判送達、上訴、分案等期間，合計該案
    件審理終結期限約需3年6個月，再以法定利率5%計算，相對
    人於停止執行期間所受損害推估為110,300元（計算式：630
    ,288×5%×3.5＝110,300，四捨五入至整數位）。是本件聲請
    停止強制執行應供擔保之金額以110,300元為相當，本院認
    聲請人以110,300元供擔保後，得停止系爭執行事件之強制
    執行程序。
四、爰裁定如主文。　　
中　　華　　民　　國　　111 　年　　12　　月　　2 　　日
                  民事第二庭  法　官　楊亞臻
以上正本係照原本作成
如對本裁定抗告須於裁定送達後10日內向本院提出抗告狀，並繳
納抗告費新臺幣1,000元
中　　華　　民　　國　　111 　年　　12　　月　　2 　　日
                              書記官　陳雅雯
附表：
編 號 土地坐落     面積（平方公尺） 權利範圍    縣  市 鄉鎮市區   段 小段  地    號   1   南投縣  竹山鎮  竹圍子 硘磘 442-7   200 16分之1 2   南投縣  竹山鎮  竹圍子 硘磘 442-20   50 2分之1 

編  號 建號 基地坐落 -------------- 建物門牌　　　  建築式樣主要建築材料及房屋層數 建物面積（平方公尺）         權利範圍     樓層面積合計  附屬建物主要建築材料及用途     1   南投縣○○鎮○○○段○○○段000○號      南投縣○○鎮○○○段○○○段000000地號 --------------鯉南路74之7號 鋼筋混凝土、4層、住家用 一層：36.81 二層：39.53 三層：34.65 四層：13.06 合計：124.05 陽台：5.78 平台：3.38 2分之1                 備考